臺北高等行政法院裁定
                                     110年度交抗字第27號
抗  告  人  酆光祖                                
相  對  人  臺北市交通事件裁決所

代  表  人  蘇福智        
上列當事人間交通裁決事件，抗告人對於臺灣士林地方法院民國
110年6月10日110年度交字第131號行政訴訟裁定，提起抗告，本
院裁定如下：
    主  文
抗告駁回。
抗告訴訟費用新臺幣參佰元由抗告人負擔。
    理  由
一、按交通裁決事件之抗告，抗告法院認抗告為無理由者，應為
    駁回抗告之裁定，行政訴訟法第237條之9第3項準用第272條
    ，再準用民事訴訟法第495條之1第1項、第449條第1項定有
    明文。
二、爭訟概要：抗告人為車號000-000號普通重型機車所有人，
    因該機車駕駛人於民國109年10月12日凌晨1時14分許，行經
    臺北市松山區復興北路地下道南往北方向設有酒測處所，未
    依指示停車受檢，經警以機車所有人即抗告人為受處分人而
    逕行舉發；嗣經相對人審認抗告人違反道路交通管理處罰條
    例第35條第4項第1款規定，遂於110年3月18日以北市裁催字
    第22-AFV260304號違反道路交通管理事件裁決，處抗告人罰
    鍰新臺幣（下同）18萬元，吊銷駕駛執照，並應參加道路交
    通安全講習（下稱原處分）。俟相對人於110年3月22日送達
    原處分與抗告人，惟抗告人不服原處分，於110年5月10日提
    起行政訴訟；經臺灣士林地方法院以抗告人起訴逾越30日之
    不變期間，其訴為不合法，爰由原審法院於110年6月10日以
    110年度交字第131號裁定，將抗告人之訴駁回；然抗告人猶
    不服原裁定，故提起本件抗告。
三、抗告意旨略以：本件交通違規當時係由王偉杰駕駛該機車，
    抗告人僅係借名，實屬被害人，應將罰鍰18萬元轉移至王偉
    杰名下；爰提起本件抗告，訴請將原裁定廢棄等語。
四、經查：
  ㈠按交通裁決事件中撤銷訴訟之提起，應於裁決書送達後30日之不變期間內為之，行政訴訟法第237條之3第2項定有明文；又交通裁決事件起訴逾越法定期間者，行政法院應以裁定駁回之，復為同法第237條之9第1項準用同法第236條，再準用第107條第1項第6款規定所明定。另行政文書之送達，於送達應受送達人之居所、事務所或營業所；不獲會晤應受送達人時，得將文書付與有辨別事理能力之同居人、受雇人或應送達處所之接收郵件人員，行政程序法第72條第1項、第73條第1項亦定有明文。
  ㈡查原處分以郵務送達方式，於110年3月22日由郵政機關郵寄至抗告人住所地，復由抗告人同居之兄長代為收受乙節，有送達證書可稽（見原審卷第62頁）；依上揭規定，原處分之送達已生效力，抗告人至遲應於110年4月21日以前提起行政訴訟，方屬適法。惟抗告人遲至110年5月10日始向原審法院提起行政訴訟（見原審卷第8頁），顯逾法定不變期間，於法不合；故原裁定以抗告人提起行政訴訟，顯非合法，而駁回抗告人之訴，並無不合。
  ㈢是原裁定以抗告人有起訴逾越法定不變期間，為不合法而予以駁回，核無違誤；抗告人以本件交通違規另有應歸責之人為由，提起抗告，為無理由，應予駁回。
五、依行政訴訟法第237條之9第3項、第272條、第104條，民事
    訴訟法第95條、第78條，裁定如主文。
中　　華　　民　　國　　110 　年　　11　　月　　30　　日
                       臺北高等行政法院第二庭
                                審判長法  官  蕭忠仁
                                      法  官  羅月君
                                      法  官  黃翊哲
上為正本係照原本作成。
不得抗告。
中　　華　　民　　國　　110 　年　　11　　月　　30　　日
　　　　　　　　　　　　　　　        書記官　李芸宜